臺灣臺南地方法院民事裁定　　　　　　 100年度小上字第16號
上　訴　人　柯廷諭即水工坊歌唱.
被上訴人　　中華警安保全股份有限公司
　　　　　　　　　　　統一編號：00000000號
法定代理人　夏惠屏
上列當事人間請求給付款項事件，上訴人對於中華民國100年6月
8日本院臺南簡易庭100年度南小字第361號第一審判決提起上訴
，本院裁定如下：
    主  文
上訴駁回。
第二審訴訟費用新臺幣壹仟伍佰元由上訴人負擔。
    理  由
一、按對於小額程序之第一審裁判之上訴，非以其違背法令為理
    由，不得為之，又上訴狀應記載上訴理由，並表明原判決所
    違背之法令及其具體內容，依訴訟資料可認原判決有違背法
    令之具體事實，民事訴訟法第436條之24第 2項及第436條之
    25分別定有明文。且依同法第436條之32準用同法第468條之
    規定，判決不適用法規或適用不當者，為違背法令。而判決
    有同法第469條第1款至第5款情形之一者，為當然違背法令
    。是當事人對於小額程序之第一審判決提起上訴，如依民事
    訴訟法第468條規定，以第一審判決有不適用法規或適用法
    規不當為理由時，其上訴狀或理由書應有具體之指摘，並揭
    示該法規之條項或其內容。若係成文法以外之法則，應揭示
    該法則之旨趣。倘為司法院解釋，或最高法院之判例，則應
    揭示該判解之字號或其內容。如以民事訴訟法第469條第1款
    至第5款所列情形為理由時，其上訴狀或理由書，應揭示合
    於該條款之事實。上訴狀或理由書如未依此項方法表明，或
    其所表明者，顯與上開法條規定之情形不相合時，即難認為
    已對第一審判決之違背法令有具體之指摘，其上訴自難認為
    合法。
二、本件上訴意旨略以：本件被上訴人中華警安保全股份有限公
    司所提供之成約單與上訴人所留底之成約單上「客戶確認欄
    」明顯有差異，施工日期並未與上訴人約定，而係自行填寫
    並逕行前往施工。何況簽立成約單人係上訴人而非屋主，怎
    能未向簽約人確定而自行為之，可由判決書第(二)點佐證之。
    又上訴人在院內已表明願履約，且本件訴訟乃因上訴人與被
    上訴人仍有糾紛以致未履行成約服務。既然上訴人已願履約
    ，貴院亦宣示待判決，以致上訴人誤以為判決係為履行約定
    ，未料乃係以給付施材費為結論。希望貴院再予斟酌，再次
    審理，以釐清真正糾紛所在等語。並聲明：原判決廢棄。
三、經查：本件被上訴人於原審起訴請求上訴人給付新臺幣（下
    同）26,000元，核其訴訟標的金額在100,000元以下，依民
    事訴訟法第436條之8第1項規定，本件應適用小額訴訟程序
    ，合先敘明。又上訴人對本院前開簡易庭所為之小額訴訟第
    一審判決，固於法定期間內之100年6 月22日提起上訴，惟
    本件上訴人對於原審小額判決提起上訴，核其上訴理由，無
    非係指摘被上訴人逕行施工為不當；以及本件係肇因上訴人
    未履行成約服務，而上訴人既已願意履約，原審不應判決上
    訴人應給付施工材料費云云。然原審判決內容既已詳載其取
    捨證據、認定事實之心證理由，上訴人復未具體指明原判決
    有何違背法令之內容及其事實，難認上訴人已對原判決如何
    違背法令有何具體指摘。揆諸上開說明，應認其上訴為不合
    法，應予駁回。
四、末按於小額訴訟之上訴程序，法院為訴訟費用之裁判時，應
    確定其費用額，民事訴訟法第436條之19第1項、第436條之
    32第1項規定甚明。本件上訴人小額訴訟之上訴，既經駁回
    ，關於第二審訴訟費用自應由上訴人負擔。查本件第二審訴
    訟費用，為上訴裁判費用1,500元，揆諸前開規定，應由上
    訴人負擔，爰併予確定如主文第2項所示。
五、據上結論，本件上訴為不合法， 依民事訴訟法第436條之32
    第1項、第2項、第444條第1項前段、第95條、第78條、第43
    6條之19第1項，裁定如主文。
中    華    民    國   100    年    9     月    30    日
                  民事第一庭    審判長法  官  杭起鶴
                                      法  官  林雯娟
                                      法  官  張麗娟
以上正本證明與原本無異
本件不得抗告。
中    華    民    國   100    年    9     月    30    日
                                      書記官  楊宗倫